臺灣臺中地方法院民事裁定
110年度抗字第261號
抗  告  人  王信幃  
相  對  人  王天俊  
上列當事人間聲請本票裁定事件，抗告人對於民國110年9月24日
本院司法事務官所為110年度司票字第5268號裁定提起抗告，本
院合議庭裁定如下：
    主  文
抗告駁回。
抗告程序費用新臺幣壹仟元由抗告人負擔。
    理  由
一、抗告意旨略以：抗告人就相對人所提出如附表所示之本票（
    下稱系爭本票），其上所載之發票人簽名真實性及借款金額
    提出抗告等語。
二、按執票人向本票發票人行使追索權時，得聲請法院裁定後強
    制執行，票據法第123條定有明文。又本票執票人，依票據
    法第123條之規定，聲請法院裁定許可對發票人強制執行，
    係屬非訟事件，此項聲請之裁定，及抗告法院之裁定，僅依
    非訟事件程序，就本票形式上之要件是否具備予以審查為已
    足，並無確定實體上法律關係存否之效力，如發票人就票據
    債務之存否有爭執時，應由發票人提起確認之訴，以資解決
    ，殊不容於裁定程序中為此爭執（最高法院57年台抗字第76
    號、56年台抗字第714號裁判意旨參照）。
三、經查，本件相對人於原審主張其執有抗告人所簽發之系爭本
    票，並免除作成拒絕證書，詎經提示未獲付款，爰依票據法
    第123條聲請裁定許可強制執行等情，業據其提出系爭本票
    為證，本院形式審查系爭本票符合票據法第120條第1項所定
    應記載事項，而為有效，是原裁定准許強制執行，尚無違誤
    。至抗告人雖執前詞置辯，然本票准許強制執行之裁定，屬
    非訟事件裁定，為裁定之法院僅就本票為形式上審查，其上
    發票人之簽名及借款金額是否為真正，均係屬實體事項之爭
    執，依前開說明，應由抗告人另行提起訴訟，以資解決，非
    本件非訟程序所能審究。從而，本件抗告為無理由，應予駁
    回。
四、又按非訟事件，依法應由關係人負擔費用者，法院裁定命關
    係人負擔時，應一併確定其數額；非訟事件程序費用之負擔
    ，有相對人者，準用民事訴訟法有關訴訟費用之規定，非訟
    事件法第24條第1項及第21條第2項定有明文。本件抗告業經
    駁回在案，依上開法條規定，本院應予確定訴訟費用額。茲
    因抗告人提起本件抗告，除繳納抗告費新臺幣（下同）1,00
    0元外，未有其餘訴訟費用之支出。是以，本件應由抗告人
    負擔之訴訟費用額確定為1,000元。
五、據上論結，本件抗告為無理由，依非訟事件法第46條、第21
    條第2項、第24條第1項，民事訴訟法第495條之1第1項、第4
    49條第1項、第95條、第78條，裁定如主文。
中　　華　　民　　國　　110 　年　　12　　月　　27　　日
                民事第一庭    審判長法　官　許石慶

                                    法　官　曹宗鼎
                                    法　官　蔡孟君
正本係照原本作成。　　　　　　　　　　　　　　　　　　
本件不得再抗告。　　
中　　華　　民　　國　　110 　年　　12　　月　　 27 　日
                                    書記官　鄭雅雲
附表：自110年2月20日起至110年7月19日止按週年利率百分之18.25計算；自110年7月20日起至清償日止利息按週年利率百分之16計算。      編號   發  票  日   票面金額（新臺幣）   到  期  日   利息起算日 備考  1 109年10月23日 120,000元 未載 110年2月20日